【裁判字號】    90,訴,136
【裁判日期】    900516
【裁判案由】    業務侵占
【裁判全文】
臺灣基隆地方法院刑事判決                            九十年度訴字第一三六號
    公  訴  人  臺灣基隆地方法院檢察署檢察官
    被      告  乙○○
右列被告因業務侵占案件，經檢察官提起公訴（九十年度偵字第六六○號），本院判
決如左︰
    主  文
乙○○連續意圖為自己不法之所有，而侵占對於業務上所持有之物，處有期徒刑柒月
。緩刑肆年。
    事  實
一、乙○○於民國八十五年間因犯竊盜罪，經法院判處有期徒刑二月，緩刑三年確定
    ，緩刑期滿，緩刑之宣告未經撤銷（未構成累犯），其自八十九年八、九月間起
    擔任聯泉食品股份有限公司（下稱聯泉公司）業務員，負責銷貨及收取帳款等業
    務，為從事業務之人，詎其基於意圖為自己不法所有之概括犯意，於八十九年十
    一月間，先後利用業務上前往收取後持有之優富商行（設於臺北縣瑞芳鎮○○○
    ○路六號）貨款新臺幣（下同）一千五百二十四元、金瑞珍糕餅店（設於臺北縣
    瑞芳鎮○○路八八號一樓）貨款八千九百九十二元、晃福食品行（設於臺北縣瑞
    芳鎮○○路一○八之五號）貨款八百三十八元，共計一萬一千三百五十四元等機
    會，竟將上開業務上持有之聯泉公司應收帳款，連續予以侵占入己，並用以清償
    積欠他人之債務。
二、案經聯泉公司告訴臺灣基隆地方法院檢察署檢察官偵查起訴。
    理  由
一、右揭犯罪事實業據被告乙○○於本院調查審理中坦承不諱，核與告訴人聯泉公司
    代理人甲○○之指訴情節相符，復有被告立據捺印之切結書影本一紙在卷可憑，
    足認被告之自白與積極證據相符。至被告雖一再辯稱係因告訴人另要求伊支付離
    職交接不清之差額，伊認為沒有道理不願支付，所以才連同本件侵占貨款一併拒
    絕償還（本院九十年五月九日訊問筆錄參照）云云，然被告業已坦承侵占上開貨
    款，已如前述，則被告與告訴人間是否確實存有其他帳款爭議，核與本件起訴之
    犯罪事實無關，此部分之辯解，殊無可採。事證明確，被告犯行堪可認定，應依
    法論科。
二、被告利用職務上收取貨款之機會，將收取後持有之上開貨款侵占入己，核其所為
    ，係犯刑法第三百三十六條第二項之業務侵占罪。其前後多次侵占犯行，時間緊
  接，手段相同，所犯係構成要件相同之罪名，顯係基於概括犯意而為之，為連續
    犯，應依法論以一罪並加重其刑。爰審酌被告係因一時情急始侵占公司貨款用以
    清償他債，犯後已與告訴人達成和解並清償侵占款項，有和解書影本一紙附卷可
    佐，併其犯後態度尚稱良好等一切情狀，量處如主文所示之刑，以示儆懲。又查
    被告前雖曾受如事實欄所載有期徒刑以上刑之宣告，然緩刑期滿，緩刑宣告未經
    撤銷，原有期徒刑之宣告失其效力，有臺灣基隆地方法院檢察署刑案資料查註紀
    錄表及臺灣高等法院被告全國前案紀錄表各一紙附卷可稽，足認其前未曾受有期
    徒刑以上刑之宣告，其犯罪後已深知悔悟，本院認其經此教訓後，當知警惕，應
    無再犯之虞，因認其所宣告之刑，以暫不執行為適當，併予宣告緩刑四年，以勵
    來茲，用啟自新。
三、據上論斷，應依刑事訴訟法第二百九十九條第一項前段，刑法第五十六條、第三
    百三十六條第二項、第七十四條第一款，罰金罰鍰提高標準條例第一條前段，判
    決如主文。
本案經檢察官黃士元到庭執行職務。
中      華      民      國    九十      年      五      月    十六      日
                                  臺灣基隆地方法院刑事第二庭
                                      審判長法  官    邱志平
                                            法  官    陳湘琳
                                            法  官    楊皓清
右正本證明與原本無異。
對於本件判決如有不服，應於收受送達後十日內，向本院提出上訴書狀，上訴於臺灣
高等法院，並按他造當事人之人數附具繕本。
                                            書記官    邱李和
中      華      民      國    九十      年      五      月    十八      日
附錄論罪法條
刑法第三百三十六條第二項：
對於業務上所持有之物，犯前條第一項之罪者，處六月以上五年以下有期徒刑，得併
科三千元以下罰金。


司法院資訊處製作；財團法人民間司法改革基金會備份。
